【裁判字號】    90,易,362
【裁判日期】    900713
【裁判案由】    違反毒品危害防制條例
【裁判全文】
臺灣基隆地方法院刑事判決                        九十年度易字第三六二號
    公  訴  人  臺灣基隆地方法院檢察署檢察官
    被      告  甲○○
右列被告因違反毒品危害防制條例案件，經檢察官提起公訴（九十年度毒偵字第七五
七號），本院判決如左：
    主  文
甲○○連續施用第二級毒品，累犯，處有期徒刑拾月。
扣案之第二級毒品安非他命貳小包（毛重壹點參公克）沒收銷燬之，玻璃管吸食器壹
支、塑膠吸管壹支均沒收。
    事  實
一、甲○○前於民國（下同）八十五年間，因竊盜案件，經本院判處有期徒刑一年，
    並經台灣高等法院上訴駁回確定，於八十六年四月三十日入監執行，又於八十七
    年二月十六日經法院裁定假釋中並付保護管束，迄至八十七年三月二十日假釋期
    滿執行完畢。又因施用第二級毒品安非他命，經本院送觀察、勒戒結果，認有繼
    續施用毒品之傾向，於八十七年九月九日，以八十八年度毒聲字第三七０號裁定
    令入戒治處所施以強制戒治一年，並於戒治期滿，經台灣基隆地方法院檢察署檢
    察官於八十八年九月十三日，以八十八年度偵字第三九九三號、八十八年度戒毒
    偵字第二號為不起訴處分確定，復又施用第二級毒品，再經本院簡易庭於八十九
    年三月十六日，以八十九年度基簡字第二八七號，判處有期徒刑六月，於同年六
    月十四日確定。竟仍不知悔改，復基於概括之犯意，分別於九十年四月二十九日
    及四月三十日，在基隆市○○街二一二巷之四號五樓，將毒品安非他命放入玻璃
    管內加熱產生煙霧後再予施用之方式，連續施用第二級毒品安非他命二次。嗣於
    九十年四月三十日，為警在前開地點查獲，並扣得第二級毒品安非他命二包（毛
    重一點三公克），其所有供施用第二級毒品所用之玻璃管吸食器一支、塑膠吸管
    一支。
二、案經基隆市警察局第二分局報請臺灣基隆地方法院檢察署檢察官偵查起訴。
    理  由
一、訊據被告甲○○對於右揭事實，坦承不諱，且其尿液經送基隆市衛生局檢驗結果
    ，呈甲基安非他命之陽性反應，此有該局基衛檢字第０五八０九號檢驗成績書一
    紙在卷可稽，復扣得第二級毒品安非他命二包（毛重一點三公克）、玻璃管吸食
    器一支、塑膠吸管一支在案可資佐證。又被告前因施用第二級毒品安非他命，經
    本院送觀察、勒戒結果，認有繼續施用毒品之傾向，於八十七年九月九日，以八
    十八年度毒聲字第三七０號裁定令入戒治處所施以強制戒治一年，戒治期滿，經
    台灣基隆地方法院檢察署檢察官於八十八年九月十三日，以八十八年度偵字第三
    九九三號、八十八年度戒毒偵字第二號為不起訴處分確定，復又施用第二級毒品
    ，再經本院簡易庭於八十九年三月十六日，以八十九年度基簡字第二八七號，判
    處有期徒刑六月，於同年六月十四日確定之事實，有台灣基隆地方法院檢察署刑
    案紀錄查註紀錄表及本院被告全國前案紀錄表、上開不起訴處分書一紙在卷足憑
    。事證明確，被告犯行洵堪認定。
二、核被告所為，係犯毒品危害防制條例第十條第二項之施用第二級毒品罪。其持有
    第二級毒品安非他命之低度行為，應為施用第二級毒品之高度行為所吸收，不另
    論罪。又被告先後二次施用毒品之行為，時間密接，構成要件復相同，顯係基於
    概括犯意為之，為連續犯，應論以一罪並加重其刑。又查被告前於八十五年間，
    因竊盜案件，經本院判處有期徒刑一年，並經台灣高等法院上訴駁回確定，於八
    十六年四月三十日入監執行，又於八十七年二月十六日經法院裁定假釋中並付保
    護管束，迄至八十七年三月二十日假釋期滿執行完畢，此有台灣基隆地方法院檢
    察署刑案紀錄查註紀錄表及本院被告全國前案紀錄表在卷可按，其於有期徒刑執
    行完畢後，五年內再犯有期徒刑以上之本罪，為累犯，應依法遞加重其刑。又公
    訴人認被告自九十年四月中旬起至同年月二十八日止有施用第二級毒品之犯行，
    惟此部分為被告所否認，此外，復無其他證據證明被告有上開犯行，然此部分因
    與已起訴且經認定有罪部分，有裁判上一罪之連續犯關係，依審判不可分原則，
    自不另為無罪之諭知，附此敘明。爰審酌被告犯罪之動機、吸食頻率、曾有施用
    毒品爰審酌被告多次施用毒品，毫無決心加以戒除，此雖屬個人自殘行為，然考
    量被告缺乏自制能力，易受外界影響，亟需較長時間與原有生活環境隔離等一切
    情狀，量處如主文所示之刑，以示儆懲。扣案之第二級毒品安非他命二包（毛重
    一．三公克）係查獲之毒品，不問屬於犯人與否，均應沒收銷燬之，另玻璃吸管
    吸食器一支、塑膠吸管一支，係供施用安非他命所用之物，且為被告所有，此為
    被告自承在卷，爰依刑法第三十八條第一項第二款，併予宣告沒收。
三、據上論斷，應依刑事訴訟法第二百九十九條第一項前段，毒品危害防制條例第十
    條第二項、第十八條第一項前段，刑法第十一條前段、第五十六條、第四十七條
    、第三十八條第一項第二款，判決如主文。
本案經檢察官黃士元到庭執行職務。
中      華        民        國      九十    年     七     月    十三    日
                                    臺灣基隆地方法院刑事第二庭
                                            法  官  齊    潔
右正本證明與原本無異。
對於本件判決如有不服，應於收受送達後十日內，向本院提出上訴書狀，上訴於臺灣
高等法院，並按他造當事人之人數附具繕本。
                                            法  官  林 苑 珍
中      華        民        國      九十    年     七     月    十三    日
毒品危害防制條例第十條第二項：
施用第二級毒品者，處三年以下有期徒刑。


司法院資訊處製作；財團法人民間司法改革基金會備份。
